# 盈余公积分配股利

提问人：zhoumeng904987 时间：2020-06-01 11:32:00
陈老师，盈余公积可以用来分配股利吗？有没有条件限制？

回答人：chenyiwei
盈余公积不可以用于分配股利。设立盈余公积制度的目的就是增加公司的经营积累，增强抗风险能力，以及提供发展的内生性资金来源。如果将其用于分配股利，则违背了设立这一制度的本意。
现行《公司法》下，盈余公积只能用于弥补亏损和转增资本，不能用于分配股利。在 1992 年时，原国家体改委发布的《股份有限公司规范意见》中曾有“公司当年无利润时，不得分配股利。但公司已用盈余公积金弥补亏损后，公司为维护其股票信誉，经股东会特别决议，可按不超过股票面值百分之六的比率用盈余公积金分配股利，但分配股利后公司法定盈余公积金不得低于注册资本的百分之二十五。公司可供分配的利润不足以按不超过股票面值百分之六的比率支付股利时，亦可按上款办理”的规定，但该规定并未被纳入《公司法》中，因此自 1994 年 7 月 1 日《公司法》生效之日起，就不能再用盈余公积分配股利了。